Minutes et répertoires du notaire Thomas CARTIER, janvier 1633 - décembre 1642 (étude XIII)
Archives nationales
- Minutes de Thomas CARTIER, janvier 1633 - décembre 1642; MC/ET/XIII/17 - MC/ET/XIII/36
  - Minutes. 1633, janvier - juin, janvier - juin 1633; MC/ET/XIII/17
    - Contrat d'apprentissage pour 4 ans au profit de Thomas Régnault, âgé de 14 ans, fils de feu François Régnault, maître maréchal, et Geneviève Germain, entre son beau-père Philippe Féret, maître maréchal, demeurant rue Tireboudin, et Jean Mahaut, maître vitrier [rue Saint-Germain-l'Auxerrois], q
      Documents du Minutier central concernant les peintres, sculpteurs et graveurs au XVIIe siècle (1600-1650), par Marie-Antoinette Fleury et Martine Constans, tome II [études XI à XX, 2445 actes], Paris, Archives nationales, 2010, notice n°1464 (instrument de recherche imprimé dématérialisé, certaines notices sont plus détaillées dans la version intégrale accessible en ligne par la rubrique 'Autres instruments de recherche', voir contexte dans le Plan d’orientation général - Notaires de Paris, guides thématiques du Minutier).
      Date de création de la notice: 2012
      Documents du Minutier central concernant les peintres, sculpteurs et graveurs au XVIIe siècle (1600-1650), tome II, par Marie-Antoinette Fleury et Martine Constans, 2010, 844 p., 8 planches.
      Régnault, Thomas
    - TOURNON (Louis de) comte de ROUSSILLON, chevalier des ordres du roi, bailli de Vivarais et grand sénéchal d'Auvergne, de présent logé rue Coquillère, enseigne du Boisseau. § Obligation de Louis de TOURNON envers François de COSSART, écuyer et Charlotte RIBIER, sa femme, de 1200 livres en récompense à lad. RIBIER des services rendus à feue Madame de TOURNON., 10 juin 1633; MC/ET/XIII/17
      obligation; Tournon, Louis de
    - FOUCAULT (Simon) Portemanteau ordinaire de la Reine, demeurant aux Carrières Saint-Denis. § Reconnaissance par Simon FOUCAULT envers Pierre DUCHE maître tailleur d'habits à Paris, d'une obligation., 10 juin 1633; MC/ET/XIII/17
      obligation; reconnaissance; Foucault, Simon
    - CHARPENTIER de BATEAUX (Apprentissage) § Mise en apprentissage par Jacquette COQUART, veuve de Léonard GIRARD, blanchisseur, demeurant à la tuilerie flamande à Saint-Germain-des-Prés, pour 3 ans, de son fils, François GIRARD, âgé de 16 ans, chez François DESVAUX. .. à Paris [demeurant rue Saint-Germain-l'Auxerrois], moyennant 60 livres., 12 juin 1633; MC/ET/XIII/17
      contrat d'apprentissage; Coquart,Jacquette; Girard, Léonard; Girard, François; Desvaux, François; charpentier
    - CHOVAIN (Joachim) maître plombier-fontainier demeurant rue de la Juiverie § Inventaire après décès d'Innocent LE FRON, maître plombier-fontainier [rue de la Juiverie, ci-devant enseigne de la Croix Blanche], en présence de... qui fait la prisée de la boutique, [et de Oudart COUET, marchand de plomb et d'étain demeurant rue de la Grande-Truanderie] [à la requête de Marie LE FRON, veuve de Jean MUIDEBLE, maître menuisier à Paris, sa sœur demeurant rue des Billettes]., 13 juin 1633; MC/ET/XIII/17
      inventaire; Chovain, Joachim
    - HALLES (Marché aux poires des) § Bail par Marie CARBALET, veuve de Pierre JASSEAULME, arboriste à Paris, pour 4 ans, à Nicole HADIE, veuve d'Antoine COMPLAINVILLE, maître layetier à Paris, d'une place au Marché aux poires des HALLES, devant l'image Saint-Michel, moyennant 24 livres de loyer annuel., 13 juin 1633; MC/ET/XIII/17
      bail; Carbalet, Marie
    - BOUGARD (Pierre de) maître chirurgien en la ville de Beaune § Mise en apprentissage par Marguerite CHARPENTIER, femme et procuratrice de Pierre de BOUGARD, de Jean de FAUCAMBERGE, chez Claude VAUDISSON, marchand mercier grossier-joaillier à Paris. (à la suite: 1633, 29 décembre, 1636, 10 mars, 2 quittances à Pierre de FAUCAMBERGE, marchand plumassier à Paris)., 14 juin 1633; MC/ET/XIII/17
      contrat d'apprentissage; quittance; Bougard, Pierre de
    - PLUMASSIER (marchand) à Paris FAUCAMBERGE (Pierre de) § Brevet d'apprentissage avec (à la suite: 1633, 29 décembre, 1636, 10 mars, 2 quittances à Pierre de FAUCAMBERGE), 14 juin 1633; MC/ET/XIII/17
      contrat d'apprentissage; quittance; Faucamberge, Pierre de
    - MONTORGUEIL (rue) Maison à l'Image Saint-Claude § Bail par Marie THUILLYER, veuve de Louis IMBAULT, maître barbier-chirurgien à Paris [demeurant rue Saint-Martin], pour 5 ans, à Marin ANGLEBERT, marchand hôtelier à Paris, d'une grande rue MONTORGUEIL, moyennant 1300 livres de loyer annuel., 14 juin 1633; MC/ET/XIII/17
      bail; Thuillyer, Marie
    - VOITURIER par EAU (Marché) § Promesse par Mathieu FRERE, voiturier par eau à La Frette, près Cormeille-en-Parisis, à Antoine MENIAULT, voiturier par eau à Paris, rue des fossés Saint-Germain-l'Auxerrois et à Bertrand LASSAILLY aussi voiturer par eau à la Grenouillère, de leur voiturer une besongne, bateau sans garniture, de Paris à N.D. de Liesse et de N.D. de Liesse à Paris, moyennant 3 pistoles d'or d'Espagne., 15 juin 1633; MC/ET/XIII/17
      Frère, Mathieu
    - ROTROU (Claude) Secrétaire de la chambre du Roi, demeurant ordinairement à Dreux, à présent à Paris § Cautionnement de Louise MERAULT, femme de Jacques COUSIN, grenetier au grenier à sel de Dreux, à Claude ROTROU (suivi de: 1633, 16 septembre, Reconnaissance de Claude ROTROU), 16 juin 1633; MC/ET/XIII/17
      reconnaissance; Rotrou, Claude
    - MONTPELLIER (Jacques de) sieur de MOSNY, brigadier des gardes du Cardinal de Richelieu, demeurant rue Saint-Honoré, paroisse Saint-Eustache § Transport d'Euverte GALLOIS, écuyer, demeurant à Blois, à Jacques de MONTPELLIER, 20 juin 1633; MC/ET/XIII/17
      Montpellier, Jacques de
    - Vente par Boniface Butaye, maître peintre, demeurant à Saint-Victor-lès-Paris, sur le fossé entre les portes Saint- Victor et Saint-Bernard, par sa femme, Louise Heutte, veuve de Pierre Gamart, marchand de chevaux, par René Jeusselin, maître ès arts de l'université de Paris, et sa femme, Marie Gamart, demeurant sur ledit fossé, à Michel Haudry, procureur au Châtelet, demeurant rue des Lavandières, du droit au bail emphytéotique de quatre-vingt-dix-huit ans, acquis par Gamart, de Jean Pigeau, maître savetier, le 28 février 1602 devant Barbereau et Cressé, d'un jardin clos de murs, avec puits, contenant 1/2 quartier de terre, sur lequel Pierre Gamart a construit une maison de deux corps de logis: l'un avec cave, salle, cuisine, deux chambres mitoyennes, chambre lambrissée, grenier et donjon, et l'autre avec écurie, bouge à côté, deux chambres avec cabinets, l'une au-dessus de l'autre, grenier, et descente pour aller à la rivière de Bièvre, et, dans le jardin, quatre jeux de boules, dont trois couverts. Le terrain qui a sa principale entrée par le fossé, sur le chemin qui conduit de la porte Saint-Victor à la Seine, entre les terrains de Guillaume Jacquet, charron, et de Jacques Scarron, brasseur de bière, est vendu 3 s. de cens et 18 l. de rente dûs au collège des Bons-Enfants et 4 800 l. dont 450 payées aux vendeurs et certaines sommes par délégation à leurs différents créanciers, le surplus de 1 600 l., en rente au denier 16, est payable à ladite Heutte. À la suite: Plusieurs quittances de paiement dont la dernière: - 1635, 12 avril.- Quittance par les vendeurs de 400 l. pour le rachat de 25 l. de rente, et le reste et parfait paiement d'une rente de 100 l., 22 juin 1633; MC/ET/XIII/17
      Documents du Minutier central concernant les peintres, sculpteurs et graveurs au XVIIe siècle (1600-1650), par Marie-Antoinette Fleury et Martine Constans, tome II [études XI à XX, 2445 actes], Paris, Archives nationales, 2010, notice n°429 (instrument de recherche imprimé dématérialisé, certaines notices sont plus détaillées dans la version intégrale accessible en ligne par la rubrique 'Autres instruments de recherche', voir contexte dans le Plan d’orientation général - Notaires de Paris, guides thématiques du Minutier).
      Butaye, Boniface
    - SAINT-VICTOR (faubourg) Jardin, jeux de boules et maison sis sur le fossé d'entre les portes Saint-Victor et Saint-Bernard § Vente par Boniface BUTAY, maître peintre à Paris et la famille GAMART, à Michel HAUDRY, procureur au Châtelet, du reste du bail amphithéotique sur le faubourg SAINT-VICTOR, moyennant les charges envers l'abbaye Saint-Victor et le collège des Bons Enfants et 4800 £. (A la suite: 1633 à 1635, 6 quittances); Titre Nouvel par led. HAUDRY, au Collège des Bons Enfants., 22 juin 1633 - 27 juin 1633; MC/ET/XIII/17
      titre nouvel; acte de vente; quittance; bail; Butay, Boniface
    - Titre nouvel par Michel Haudry, procureur au Châtelet, demeurant rue Saint-Germain-l'Auxerrois, envers le collège des Bons-Enfants, représenté par Vincent de Paul, prêtre et principal du collège, et Jean de Horgny, procureur, pour un cens de 3 s. parisis et une rente foncière de 18 l. sur un terrain dont il vient d'acquérir le droit au bail emphytéotique de Boniface Butaye, Louise Heutte et consorts., 27 juin 1633; MC/ET/XIII/17
      Documents du Minutier central concernant les peintres, sculpteurs et graveurs au XVIIe siècle (1600-1650), par Marie-Antoinette Fleury et Martine Constans, tome II [études XI à XX, 2445 actes], Paris, Archives nationales, 2010, notice n°430 (instrument de recherche imprimé dématérialisé, certaines notices sont plus détaillées dans la version intégrale accessible en ligne par la rubrique 'Autres instruments de recherche', voir contexte dans le Plan d’orientation général - Notaires de Paris, guides thématiques du Minutier).
      Haudry, Michel
    - Contrat de mariage entre Jacques Collet, sergent à verge au Châtelet, demeurant rue Place-aux-Veaux [fils de défunt Jacques Collet sergent à verge au Châtelet et de Jeanne de Lalande], et Antoinette Lalau, fille de feu Antoine Lallau, pâtissier oublier, et Rachel Dassy, demeurant rue Saint-Germain-l'Auxerrois. Parmi les témoins, Jacques Gallon, maître peintre, beau-frère du futur par Anne Collet, sa femme., 29 juin 1633; MC/ET/XIII/17
      Documents du Minutier central concernant les peintres, sculpteurs et graveurs au XVIIe siècle (1600-1650), par Marie-Antoinette Fleury et Martine Constans, tome II [études XI à XX, 2445 actes], Paris, Archives nationales, 2010, notice n°867 (instrument de recherche imprimé dématérialisé, certaines notices sont plus détaillées dans la version intégrale accessible en ligne par la rubrique 'Autres instruments de recherche', voir contexte dans le Plan d’orientation général - Notaires de Paris, guides thématiques du Minutier).
      Collet, Jacques
    - CORNUE (Jeanne) demeurant rue de l'Arbre-Sec, fille de défunts Claude CORNUE et de Vitré SURE, demeurant à Brienne en Champagne § Mariage de François MARYÉ, [Compagnon fripier demeurant rue des Petits-Champs, fils de défunts Pierre MARYE et Marguerite DEBEUFVE, demeurant à Chars près de Pontoise] et de Jeanne CORNUE, 29 juin 1633; MC/ET/XIII/17
      contrat de mariage; Cornue, Jeanne
  - Minutes. 1633, juillet - décembre, juillet - décembre 1633; MC/ET/XIII/18
    - BUQUET (Pierre) marchand bourgeois de Paris et Agnès MASSON, sa femme, demeurant rue Planche-Mibray § Testament de Pierre BUQUET en présence de François BUQUET, leur fils aîné, marchand mercier à Paris, Pierre BUQUET le jeune, leur fils puisné, et de leurs autres enfants., 3 juillet 1633; MC/ET/XIII/18
      testament; Buquet, Pierre
    - VIN § Obligation de Simon SAINTARD, marchand de vins à Paris, envers Simon HAZE le jeune, aussi marchand de vins à Paris, de 305 livres pour vente à lui faite de six demi-queues de vin d'Orléans et 1 muid 1/2 de vin de Bourgogne., 4 juillet 1633; MC/ET/XIII/18
      obligation; Saintard, Simon
    - VALLETTE (Pierre) Conseiller du Roi élu en l'élection de Vendôme § Vente par Nicole de LOIRE, femme et procuratrice de Pierre VALLETTE, demeurant rue Ste Marie-L'Egyptienne, à Jean HANICKE, maçon à Paris, d'une maison sise rue du Vert-Bois [en la censive des religieux de Saint-Martin-des-Champs, moyennant 3 000 livres]. (Procuration de Pierre VALLETTE devant notaires de Vendôme, jointe), 4 juillet 1633; MC/ET/XIII/18
      procuration; acte de vente; Vallette, Pierre
    - PELISSON (François) Huissier sergent à cheval au Châtelet, demeurant à Beaumont-sur-Oise, de présent logé rue Saint-Denis au Cheval rouge § Transaction.; Consentement par François PELISSON, comme héritier de défunte Louise VAULTIER, sa cousine germaine., 7 juillet 1633 - 9 juillet 1633; MC/ET/XIII/18
      accord; Pelisson, François
    - BUQUET (Pierre) Marchand bourgeois de Paris, demeurant au bout du Pont Saint-Michel, enseigne du Pavillon d'or § Inventaire de défunt Pierre BUQUET à la requête d'Agnès LE MASSON sa veuve., 11 juillet 1633; MC/ET/XIII/18
      inventaire; Buquet, Pierre
    - LEVESQUE (Nicolas) marchand plumassier à Paris § Constitution de Jacques BALLET, marchand boucher à Marie FAUCAMBERGE, veuve de Nicolas LEVESQUE, demeurant rue Saint-Germain-l'Auxerrois., 12 juillet 1633; MC/ET/XIII/18
      Levesque, Nicolas
    - SAINT-GERVAIS (rue) Maison sise au coin de la rue SAINT-GERVAIS et Vieille-du-Temple § Bail par Jean LOBINOIS, maître pâtissier-oublier demeurant grande rue Saint-Jacques, pour 4 ans, à Nicolas PILLON, maître sellier-lormier à Paris, d'une rue SAINT-GERVAIS, moyennant 350 livres de loyer annuel., 12 juillet 1633; MC/ET/XIII/18
      bail; Lobinois, Jean
    - CHARPENTERIE (marché de) § Devis et marché par Jean GASTELLIER, maître charpentier à Paris [demeurant rue du Vert-Bois], des ouvrages de charpenterie à faire à une maison sise rue des Déchargeurs, à François DU MANJOT, marchand taillandier en fer blanc rue de la Ferronnerie, moyennant 258 livres par cent de bois (A la suite: 1633, 30 octobre, quittance de 800 livres;; 1634, 29 janvier, quittance de 534 £.), 13 juillet 1633; MC/ET/XIII/18
      quittance; devis; marché; Gastellier, Jean; charpentier
    - BOUCHERIES (rue des) à Saint-Germain-des-Prés Maison du Barillet d'argent § Vente par Noël RICHARD, prêtre et bénéficier de l'église de Paris, chanoine de Saint-Denis du Parc, à Claude PULLEU, marchand bourgeois de Paris, de la 6e partie d'une rue des BOUCHERIES, moyennant 1400 livres., 13 juillet 1633; MC/ET/XIII/18
      acte de vente; Boucheries (rue des); Richard, Noël
    - SAINT-VICTOR (faubourg) Maison à l'enseigne l'Ecu de Lorraine § Bail par Jean LOBINOIS, maître pâtissier-oublier rue Saint-Jacques, pour 4 ans, à Jean HUTTEAU, demeurant en la faubourg SAINT-VICTOR, de ladite maison, moyennant 400 livres de loyer annuel., 15 juillet 1633; MC/ET/XIII/18
    - SOINS (marché de) § Transaction entre Charles BARDEAU, compagnon chirurgien à Paris [demeurant rue Trassenonain, enseigne du Sagitaire] et Jean VIMART, maître tailleur d'habits à Paris qui étaient en procès à la suite de soins donnés par led. BARDEAU aux valet dud. VIMARD pour une maladie contagieuse; ils conviennent de la somme de 150 livres dont BARDEAU donne quittance à VIMART., 16 juillet 1633; MC/ET/XIII/18
      quittance; accord; marché; Bardeau, Charles
    - VAUX-sur-MEULAN § Bail par Pierre DEVICQUE, marchand boucher à Paris, pour 6 ans, à Marin DUVAULX, marchand boucher à VAUX-sur-MEULAN, d'une maison sise en la grande rue du dit lieu, moyennant 54 livres de loyer annuel., 17 juillet 1633; MC/ET/XIII/18
      bail; Devicque, Pierre
    - COMMARE (Adrien) maître serrurier à Paris rue d'Angoumois § Compte entre. .. et Guillemette PAULLET, sa mère, veuve de Pierre COMMARE, maître serrurier, [tous deux demeurant rue d'Angoumois]., 18 juillet 1633; MC/ET/XIII/18
      Commare, Adrien
    - BOULOGNE § Vente par Louis MORISET, vigneron demeurant à Menu, paroisse de BOULOGNE, à Augustin LOUTE, facteur des marchands poulailliers, d'un quartier de vigne contenant plusieurs cerisiers, sis au terroir de BOULOGNE, lieu dit l'Epine perdue moyennant les charges envers l'abbaye de Montmartre et 45 livres., 18 juillet 1633; MC/ET/XIII/18
      acte de vente; Moriset, Louis
    - MENUISERIE marché de § Promesse par Jean DOURDAN, maître menuisier à Paris [demeurant faubourg Montmartre, paroisse Saint-Eustache], à François DU MANJOT, maître taillandier en fer blanc à Paris [rue de la Ferronerie], de faire tous les travaux nécessaires à la maison de la Rose rouge, rue des Déchargeurs, dont 6 cages pareilles à celles qui sont en la maison du Gros chapelet rue Saint-Honoré, moyennant 280 livres. En marge: 1633, 19 octobre, quittance, à la suite: 1633, 30 novembre, 1634, 29 janvier et 9 février, quittances [à François DU MANJOT], 18 juillet 1633; MC/ET/XIII/18
      quittance; Dourdan, Jean; Manjot, François; menuisier
    - DANET (Pierre) maître orfèvre demeurant rue Jean-Lointier § Transaction en la maison et présence de. .., 19 juillet 1633; MC/ET/XIII/18
      accord; Danet, Pierre
    - PARIS (Guillaume de) maître orfèvre à Paris § Transaction en présence de. .., 19 juillet 1633; MC/ET/XIII/18
      accord; Paris, Guillaume de
    - NICOLLE (Pierre) maître orfèvre demeurant rue des deux Portes, près la chapelle aux Orfèvres § Transaction entre. .., d'une part, Jacques NICOLLE, aussi maître orfèvre à Paris [rue de la Vieille-Monnaie], Pasquier BULLOT, maître orfèvre à Paris, au nom de Jeanne NICOLLE, sa femme, Jean DOLLIN, aussi maître orfèvre à Paris, d'autre part, à la suite d'une dispute., 19 juillet 1633; MC/ET/XIII/18
      accord; Nicolle, Pierre
    - ORFÈVRE maître, DANET Pierre, rue Jean-Lointier § Transaction en la maison et présence de. .., 19 juillet 1633; MC/ET/XIII/18
    - JOUVAN (Jean) maître orfèvre à Paris § Transaction en présence de. .., 19 juillet 1633; MC/ET/XIII/18
      accord; Jouvan, Jean
    - SELLIÈRE (Françoise) fille de Mathieu SELLIERE, facteur des marchands poulaillers, demeurant rue Saint-Germain-l'Auxerrois et de défunte Isabelle CAIGNART. § Mariage de Denis HANGRAND, [garçon d'office des filles de la Reine, filles de Charles HANGRAND, bûcheron à Saint-Christophe près de Senlis et de Jeanne FRESCHIN], et de Françoise SELLIÈRE, 24 juillet 1633; MC/ET/XIII/18
      contrat de mariage; Sellière, Françoise
    - PIART (Sulpice) maître apothicaire, épicier à Paris, demeurant rue Saint-Martin, paroisse Saint-Nicolas-des-Champs, fils de N Sulpice PIART et de Marie DESNOS. § Mariage de Sulpice PIART et de Madeleine IMBAULT [fille de défunt Louis IMBAULT, maître barbier-chirurgien à Paris et de Marie THUILLYER, demeurant rue Saint-Martin, paroisse Saint-Laurent]. Parmi les témoins pour Sulpice PIART: Charles de VERLY, maître apothicaire, beau-frère à cause d'Anne PIART, sa femme, et plusieurs autres apothicaires, [dont Martin de VERLY, allié, Marc HERON, son cousin maternel à cause de Marie DESNOS, sa femme, Astanivel GUILLEMEAU, ami, Georges DESNOS, son cousin maternel.]. [Parmi les témoins pour Madeleine IMBAULT: Jean FAUVE, docteur en médecine beau-frère à cause de Marie IMBAULT, sa femme], 25 juillet 1633; MC/ET/XIII/18
      contrat de mariage; Piart, Sulpice
    - CASTELNEAU (Jacques de) Chevalier, capitaine d'une compagnie de chevau-légers pour le service du roi, logé rue des Bons-Enfants § Sommation de Jacques de CASTELNEAU à François GAVEAU, hôte de l'hôtellerie du Coq sur le quai de la Mégisserie, pour 2 chevaux de carrosses lui appartenant., 25 juillet 1633; MC/ET/XIII/18
      Castelneau, Jacques de
    - GANTIER-PARFUMEUR (Me) (Apprentissage) § Mise en apprentissage par Nicole PETIT, veuve en Ières noces de Nicolas TRUYARD, demeurant à Saint-Denis, pour 4 ans, de Jean TRUYARD, son fils, chez Sanson DOUILLE maître GANTIER-PARFUMEUR à Paris [rue Saint-Denis paroisse Saint-Germain-l'Auxerrois], moyennant 90 livres., 27 juillet 1633; MC/ET/XIII/18
      contrat d'apprentissage; Petit, Nicolas
    - VALLET (Louis) maître brodeur et valet de chambre ordinaire du roi, demeurant rue de Grenelle, enseigne du Plat d'étain, paroisse Saint-Eustache § Quittance de. .. à Samuel BOUIN, maître brodeur-chasublier à Paris [demeurant rue Saint-Honoré au Mouton rouge, paroisse Saint-Eustache], à la suite d'une dispute., 29 juillet 1633; MC/ET/XIII/18
      quittance; Vallet, Louis
    - CAIGNET (Louis) écuyer, sieur de SAINT-MARTIN, demeurant rue d'Orléans, faubourg Saint-Marcel § Constitution par Claude HARDOUIN, femme de Louis CAIGNET aux marguilliers de Saint-Nicolas-des-Champs, (A la suite: 1635, 11 février, rachat par Louis CAIGNET); Constitution par Louis CAIGNET, à cause de défunte Claude HARDOUIN, sa femme, à la Confrérie Saint-Fiacre en ladite église Saint-Nicolas-des-Champs, 31 juillet 1633 - 7 août 1633; MC/ET/XIII/18
      constitution de rente; Caignet, Louis
    - DECOUPEUR (Me) (Apprentissage) § Mise en apprentissage par Claude MISHEU, maître découpeur à Paris rue Beaubourg, de Jeanne LUCAS, sa nièce, pour 2 ans, chez Etienne LENFANT, aussi maître découpeur à Paris, rue Saint-Germain-l'Auxerrois, pour lui apprendre à faire toutes sortes de collets; l'apprentie recevra 30 livres à la fin des deux années., 31 juillet 1633; MC/ET/XIII/18
      contrat d'apprentissage; Misheu, Claude
    - COURANT (Etiennette) veuve de Pierre TOUZET, maître orfèvre à Paris et essayeur particulier en la Monnaie, demeurant en l'Hôtel de la Monnaie, paroisse Saint-Germain l'Aux. § Testament de Etiennette COURANT qui nomme Pierre TOUZET, son fils, exécuteur testamentaire. (A la suite: 1638, 8 octobre, codicille)., 1er août 1633; MC/ET/XIII/18
      testament; Courant, Etiennette
    - MERCIER (marchand) (Apprentissage) § Mise en apprentissage, par Pierre HUOT, conseiller du Roi, trésorier, payeur des gardes du corps de S.M., pour 3 ans, de Pierre LEDANOIS son serviteur, chez Madeleine BRIERRE, veuve de Pierre BUQUET marchand MERCIER à Paris, elle demeurant rue de la Lanterne, moyennant 200 livres., 3 août 1633; MC/ET/XIII/18
      contrat d'apprentissage; Huot, Pierre
    - ORFÈVRE Maître Apprentissage § Mise en apprentissage, par Françoise JUMELLE, veuve de Christophe DEVAUX, maître cuisinier, demeurant près de la Chapelle aux Orfèvres, pour 5 ans, de son fils, Marin DEVAUX, âgé de 17 ans, chez Pierre DANET) maître orfèvre rue Jean-Lointier, à Paris, moyennant 60 livres., 4 août 1633; MC/ET/XIII/18
      contrat d'apprentissage; Jumelle, Françoise; Devaux, Christophe; Devaux, Marin; Danet, Pierre
    - AUBRY (Jérôme) maître Chirurgien à La Ferté-Bernard, à présent logé à Paris, rue de la Parcheminerie § Quittance de Jérôme AUBRY comme légataire de défunt Hiérosme AUBRY, son oncle., 4 août 1633; MC/ET/XIII/18
      quittance; Aubry, Jérôme
    - HONERVOGT (Jacques) marchand graveur en taille douce, bourgeois de Paris, demeurant rue Saint-Jacques, paroisse Saint-Banoît, et Jacqueline PINCHON, sa femme. § Constitution par. .. à Claude PULLEU, marchand bourgeois de Paris, de six vingt cinq livres de rente, à prendre sur leur maison, tenant à Eustache FOUCAULT, marchand libraire, moyennant 2 000 livres (A la suite: 1637, 10 septembre, rachat par. ..), 6 août 1633; MC/ET/XIII/18
      constitution de rente; Honervogt, Jacques
    - GALLOT (Thomas) Avocat en Parlement, procureur ès cours ecclésiastiques, demeurant rue Neuve Notre-Dame. § Vente par Anne HOVEL, veuve de Robert HOUVET, procureur en la cour de Parlement, à Thomas GALLOT, [d'un quartier 1/2 de terre au terroir de SÈVRES, lieu dit la Rivière, moyennant 75 livres]., 6 août 1633; MC/ET/XIII/18
      acte de vente; Gallot, Thomas
    - CONFRÉRIE SAINT-FIACRE fondée en l'église Saint-Nicolas-des-Champs, des Maîtres jardiniers de Paris § Constitution par Louis CAIGNET, écuyer, sieur de Saint-Martin, à la CONFRÉRIE SAINT-FIACRE, 7 août 1633; MC/ET/XIII/18
    - PIED-DE-BOEUF (rue) Maison à l'enseigne contre le mur: l'Image Sainte-Geneviève. § Bail par Michelle ROGUISSARD, veuve d'Olivier HEBERT, marchand tripier à Paris, pour 4 ans, à Jean DUBOYS, aussi marchand tripier à Paris, de la rue PIED-DE-BOEUF, moyennant 360 livres de loyer annuel., 9 août 1633; MC/ET/XIII/18
      bail; Roguissard, Michelle